# 老旧小区改造项目会计处理

提问人：chengchn 时间：2020-11-11 16:15:00
尊敬的陈版主，您好，在实务中遇到一家被审计单位为开发区平台下的城投公司， 2020 年 1 月，开发区管委会确定老旧改造的实施主体为城投公司，项目总投资为 4 个亿，由住建局协调中央和省级老旧小区改造财政资金补贴，预计可协调资金约 8000 万，剩余的资金由城投公司自筹解决，但未来管委会尽量会通过财政资金补足该部分资金缺口，未来是否能够全额补贴或补贴多少金额无法确定。
目前，城投公司已经通过EPC模式实施项目，且已经处于结算阶段，但是因为该项支出不会产生收益或者减少费用，因此不符合资产确认的条件。那么，城投公司的支出应该进行会计处理？收到的政府补助款又应该如何处理呢？整体项目最终的会计处理应该是什么样子的？还请陈版主指教

回答人：chenyiwei
建议首先明确该项目的操作模式，包括改造后的房屋能否通过出售、出租等为本企业带来经济利益；是否属于为政府代建项目；项目总投资超出财政补贴资金的自筹资金缺口用何种方式收回及弥补等。据此考虑如何进行账务处理。